DG 69-D BIS SUR 18j 52, Bogotá 🕇 +57 350 7181912 📞

CARLOS ANDRES CARRION BERMUDEZ

Carlos.CarrionB@outlook.com carlos-carrión in github.com/Carl0sC ⊕

Desarrollador de software con experiencia en diseño y desarrollo de aplicaciones web y móviles. Poseo conocimientos en SQL, también en lenguajes de programación como Java, JavaScript, así como en tecnologías de desarrollo web como HTML, CSS. Tengo habilidades para la resolución de problemas y capacidad para trabajar en equipo, lo que me permite colaborar en proyectos multidisciplinarios y en entornos ágiles.

Aptitudes

- Conocimientos en lenguajes de programación como Java.
- Diseño e Implementación de bases de datos relacionales en SQL SERVER.
- Conocimiento en HTML5, CSS y JavaScript
- Conocimiento en Linux
- Excelentes habilidades de comunicación y trabajo en equipo
- Habilidad para resolver problemas y encontrar soluciones creativas e innovadoras.
- Habilidad para planificar y priorizar tareas, y cumplir con plazos y objetivos establecidos.

Experiencia

MARZO 2021 - AGOSTO 2021

Practicante Tecnología en informática / Mesofoods

Desarrollo de proyectos como la actualización de la base de datos de los puntos de venta de Café OMA, y presto. También rectificar el correcto funcionamiento de los equipos tanto en software y hardware, realización de inventario tecnológico, instalación y montaje del software de los equipos de cómputo

ENERO 2020 - AGOSTO 2020

Practica de Responsabilidad social/ Biblioteca Tunal.

Participación en un proyecto sobre las TIC, en la biblioteca el Tunal en donde a los adultos mayores se les enseñaba de manera practica a como podían usar un computador, el manejo de las herramientas de ofimática, del cuidado que debían tener con su información personal y como podían usar estas herramientas a su favor

Educación

2019 - 2022

Tecnólogo en informática/ Corporación Universitaria Minuto de Dios, Bogotá DC. Certificado de Linux / Red Hat